【裁判字號】    98,訴,1243
【裁判日期】    990310
【裁判案由】    違反槍砲彈藥刀械管制條例
【裁判全文】
臺灣桃園地方法院刑事判決              98年度訴字第1243號
公  訴  人  臺灣桃園地方法院檢察署檢察官
被      告  乙○○
指定辯護人  本院公設辯護人彭詩雯
上列被告因違反槍砲彈藥刀械管制條例案件，經檢察官提起公訴
（98年度偵字第10910 號），本院判決如下：
    主  文
乙○○共同未經許可，持有可發射子彈具有殺傷力之改造槍枝，
累犯，處有期徒刑年陸月，併科罰金新台幣拾萬元，罰金如易
服勞役，以新臺幣壹仟元折算壹日。扣案之仿BERETTA 廠92FS型
半自動手槍製造之可發射子彈具有殺傷力之改造手槍壹支（槍枝
管制編號：0000000000號，含彈匣1 個）及具殺傷力口徑9 ㎜之
制式子彈顆、具殺傷力口徑9 ㎜制式空包彈組合直徑9.0 ±0.
5 ㎜金屬彈頭而成之非制式子彈壹顆，均沒收。
    事  實
一、乙○○前於民國95年間，因違反毒品危害防制條例案件，經
    本院以95年度壢簡字第874 號判處有期徒刑6 月確定，甫於
    95年11月30日易科罰金執行完畢。詎仍不知悛悔，緣乙○○
    之友人丙○○於98年4 月23日與真實姓名年籍不詳綽號「小
    胖」之成年男子，一同前往乙○○位於桃園縣中壢市中北新
    村1 號住處施用毒品，抵達該處後，二人隨即在該處吸毒，
    不久，乙○○因誤認屋外有警察徘徊，遂向丙○○及「小胖
    」通報。「小胖」聞言，始表示其隨身攜帶由仿BERETTA 廠
    92FS型半自動手槍製造之槍枝，車通金屬槍管內阻鐵而成，
    可供擊發適用子彈使用而具殺傷力之改造手槍1 枝（槍枝管
    制編號：0000000000號，含彈匣1 個），以及具殺傷力口徑
    9 ㎜制式子彈5 顆（其中2 顆於鑑驗時經試射而滅失，餘3
    顆）、具殺傷力口徑9 ㎜制式空包彈組合直徑9.0 ±0.5 ㎜
    金屬彈頭而成之非制式子彈2 顆（其中1 顆於鑑驗時經試射
    而滅失，餘1 顆）與毒品，無法貿然走出乙○○住處，為求
    脫免刑事責任，「小胖」遂要求將上述具殺傷力之槍枝及子
    彈，暫時放在乙○○住處，避免遭警查緝，稍後再折返取回
    槍彈。乙○○明知可發射子彈具有殺傷力之改造手槍及可供
    槍枝使用之制式子彈、非制式子彈均分屬槍砲彈藥刀械管制
    條例第4 條第1 項第1 、2 款所列管之管制物品，非經中央
    主管機關之許可，不得無故持有，仍應允「小胖」之要求，
    隨即收受前揭具殺傷力之槍枝及子彈，而與「小胖」非法共
    同持有之，至丙○○及「小胖」則伺機先行離開乙○○上開
    住處。其後乙○○於確認未有任何員警埋伏在屋外後，又心
    覺不妥，隨即撥打電話予甲○○（業經本院發佈通緝，待緝
    獲後另行審結）告以丙○○與「小胖」至其住處，嗣後將前
    揭槍彈置於其住處之上情，甲○○獲悉後，立即要乙○○攜
    帶上開槍彈前往其位於桃園縣楊梅鎮秀才窩43之3 號住處，
    迨乙○○依約前往，經二人商量後，乙○○決定將上開槍彈
    暫時藏放在甲○○前述秀才窩之住處。而甲○○亦明知可發
    射子彈具有殺傷力之改造手槍及可供槍枝使用之制式子彈、
    非制式子彈均分屬槍砲彈藥刀械管制條例第4 條第1 項第1
    、2 款所列管之管制物品，非經中央主管機關之許可，不得
    無故寄藏，仍受乙○○所託，將前揭槍彈藏放在該處，嗣甲○○又於不詳時間，再將該槍彈攜往其與乙○○共同居住位
    於桃園縣楊梅鎮○○街12 3巷4 弄4 後2 樓住處內，並藏放
    在熱水瓶中，而未經許可，寄藏前揭具殺傷力之改造手槍、
    制式與非制式子彈。嗣於98年5 月13日晚間9 時30分許，為
    警持本院法官核發之搜索票，在上開乙○○與甲○○共居之
    文化街住處執行搜索，當場扣得上開槍彈，始循線查悉上情
    。
二、案經臺北市政府警察局移請臺灣桃園地方法院檢察署檢察官
    偵查起訴。
    理  由
壹、證據能力方面：
一、按被告以外之人於偵查中向檢察官所為之陳述，除顯有不可
    信之情況者外，得為證據，刑事訴訟法第159 條之1 第2 項
    定有明文。因檢察官代表國家偵查犯罪時，原則上均能遵守
    法定程式，且被告以外之人如有具結能力，仍應依法具結，
    以擔保其係據實陳述，故規定「除顯有不可信之情況者外」
    ，得為證據（最高法院93年度臺上字第2397號判決意旨參照
    ）。查證人丙○○於偵查中之證述，以及同案被告甲○○於
    98年7 月21日以證人身分具結所為證述之內容，因其二人均
    於偵查中均同意具結而為證述，有各該證人結文可證，依現
    存證據亦查無顯不可信情況，依上說明，證人甲○○、丙○○於檢察官偵查中具結後所為之證述，自有證據能力。
二、次按共同被告之供述，就其他被告而言，本質上屬於證人，
    基於憲法第16條保障人民訴訟權及同法第8 條第1 項正當法
    律程序之規定，為確保刑事被告對證人之詰問權，除經被告
    於審判中同意作為證據，且法院審酌該言詞陳述或書面陳述
    作成時之情況，認為適當者外，仍應依法定程序令共同被告
    以證人身分到場具結陳述，並接受被告之詰問，其陳述始得
    作為認定被告犯罪事實之判斷依據。查被告甲○○於警詢、
    偵訊中以被告身分就被告乙○○所涉上開犯行之供述，對被
    告乙○○而言，均屬被告以外之人於審判外所為之陳述，而
    為傳聞證據。然被告乙○○及其辯護人於本院審理時均表示
    同意上開證據有證據能力（見本院審訴卷第36頁反面），且
    經本院於最後審理期日提示上開筆錄並告以要旨，被告乙○○及其辯護人就此部分證據之證據能力亦均未聲明異議，本
    院審酌上開言詞陳述作成時之情況，並無違法取供情形或其
    他程序上之瑕疵，引用其於警詢、偵查中所為陳述作為證據
    應屬適當，依刑事訴訟法第159 條之5 之規定，即具證據能
    力。
三、再按被告以外之人於審判外之言詞或書面陳述，除法律有規
    定者外，不得作為證據；又被告以外之人於審判外之陳述，
    雖不符合同法第159 條之1 至第159 條之4 之規定，但經當
    事人於審判程序同意作為證據，法院審酌該言詞陳述或書面
    陳述作成時之情況，認為適當者，亦得為證據。當事人、代
    理人或辯護人於法院調查證據時，知有第159 條第1 項不得
    為證據之情形，而未於言詞辯論終結前聲明異議者，視為有
    前項之同意，刑事訴訟法第159 條第1 項及第159 條之5 均
    有明文。經查：
(一)、證人丙○○於警詢中所為陳述，固屬傳聞證據，惟公訴人、
    被告乙○○及其辯護人就前揭審判外陳述之證據能力，於本
    院準備程序及審判期日時均不爭執，且迄至言詞辯論終結前
    亦未再聲明異議。經核上開證據資料製作時之情況，查無違
    法不當或證明力明顯過低之瑕疵，亦認為以之作為證據應屬
    適當。
(二)、其次，卷附內政部警政署刑事警察局98年6 月8 日刑鑑字第
    0980067006號槍彈鑑定書所載鑑定意見（附於臺灣桃園地方
    法院檢察署98年度偵字第10910 號卷第151 至154 頁、第17
    2 至175 頁、第179 至182 頁），雖亦為被告以外之人於審
    判外之書面陳述，性質屬傳聞證據，惟觀諸刑事訴訟法第15
    9 條修正理由三所示：本條所謂「法律有規定者」，係指本
    法第159 條之1 至第159 條之5 及第206 條等規定。而刑事
    訴訟法第206 條第1 項規定：「鑑定之經過及其結果，應命
    鑑定人以言詞或書面報告」，且按司法警察等偵查輔助人員
    於案件未移送檢察官偵查前之調查犯罪階段，先行將查扣之
    槍彈等證物，送請檢察機關概括選任之專責鑑定機關實施鑑
    定，基於檢察一體原則，該鑑定機關亦應視同受承辦檢察官
    所選任或囑託而執行鑑定業務，其等出具之書面鑑定報告乃
    現行刑事訴訟法第206 條所定之鑑定人書面報告，屬傳聞證
    據法則之例外，應具有證據能力。查內政部警政署刑事警察
    局係經臺灣高等法院檢察署檢察長概括選任有關槍砲、彈藥
    之鑑定機關，已為臺灣高等法院檢察署92年9 月9 日檢文允
    字第0921001203號函所明示，且行之多年，本案承辦之臺北
    市政府警察局刑事警察大隊依前開函文所為概括選任鑑定機
    關之意旨，於偵查之前階段，將查扣之槍枝，送請內政部警
    政署刑事警察局進行鑑定，該局因此所出具之鑑驗意見，為
    實施鑑定之人員依專業知識經驗陳述其判斷意見，況被告乙○○及其辯護人對此並不爭執，是認亦有證據能力。
四、至本件認定事實所引用之卷內其餘卷證資料（包括文書證據
    及物證），並無證據證明係公務員違背法定程序所取得，被
    告及辯護人於審判程序中復均未於言詞辯論終結前表示異議
    ，且卷內之文書證據及物證，亦無刑事訴訟法第159 條之4
    之顯有不可信之情況與不得作為證據之情形，則依刑事訴訟
    法第159 條之5 之規定，本件認定事實所引用之所有文書證
    據及物證，均有證據能力，合先敘明。
貳、實體方面：
一、訊據被告乙○○矢口否認有何上開違反槍砲彈藥刀械管制條
    例之犯行，辯稱：甲○○跟我認識大概半年，在我潦倒的時
    候鼓勵過我，我對他感念在心，本件是他被臺北市刑大監聽
    ，而案發當天我在樓下被警察抓到，警察帶我上樓的時候，
    甲○○就跪在地上希望我幫他扛下持有槍枝的部分，後來為
    了圓謊，我就一直編造故事，但從頭到尾我根本就沒有碰過
    那把槍，也不知道有那把槍存在，因為那間房子在那段時間
    只有我跟甲○○在住，所以我確定槍不是我的，應該是甲○○的云云。
二、經查：
(一)、本件扣案之槍彈，經送請內政部警政署刑事警察局以檢視法
    、性能檢驗法及試射法鑑定結果，確定送鑑槍枝1 枝（槍枝
    管制編號00000000 00 號）係改造手槍，由仿BERETTA 廠92
    FS型半自動手槍製造之槍枝，車通金屬槍管內阻鐵而成，可
    供擊發適用子彈使用，認具殺傷力；又送鑑子彈7 顆，其中
    5 顆認均係口徑9 ㎜制式子彈，採樣2 顆試射，可擊發，認
    均具殺傷力，另2 顆認係非制式子彈，由口徑9 ㎜制式空包
    彈組合直徑9. 0±0. 5㎜金屬彈頭而成，採樣1 顆試射，可
    擊發，認具殺傷力等情，有該局98年6 月8 日刑鑑字第0980
    067006號槍彈鑑定書及扣案槍彈照片8 張在卷可稽，並有前
    述具殺傷力之槍枝及子彈扣案足憑。是此部分之事實，即堪
    認定。
(二)、其次，關於前述被告乙○○如何自該綽號「小胖」之男子處
    取得而持有本件扣案槍彈，嗣後將該槍彈持至甲○○位於秀
    才窩住處，委由甲○○藏放等事實，業據證人丙○○先後迭
    於：(1)警詢時供稱：我跟我一個綽號「小胖」的朋友有去乙○○家，這把槍是由「小胖」帶去，結果乙○○說外面有警
    察，小胖就說槍先放在乙○○這邊，出去才不會被抓等語（
    見偵卷第141 頁）；(2)偵訊時具結證稱：98年4 月間某日，
    我和我朋友「小胖」有帶槍彈去被告乙○○位於桃園縣中壢
    市中北新村1 號住處吸食毒品，在吸食毒品時，乙○○說有
    警察，小胖說槍放在包包裡，包包留在乙○○住處沒有帶走
    ，之後我們回去找乙○○，就找不到「小胖」的包包等語（
    見偵卷第206 頁）；(3)本院審理時亦具結證稱：「我跟我朋
    友小胖原本過去是要吸食毒品，但乙○○突然說外面有警察
    ，因小胖有帶槍及毒品過去，乙○○說不要將槍及毒品帶出
    去，小胖就將槍跟毒品都放在乙○○住處，我們出去的時候
    發現沒有警察，就先離開了，隔了大約一、兩個小時，我打
    電話給乙○○，說要拿回小胖的槍跟毒品，乙○○就推三阻
    四，之後我就沒有碰到乙○○，因為小胖不認識乙○○，小
    胖就一直強迫我要向乙○○拿回槍，小胖認為我跟乙○○有
    串通凹他的槍，所以我才會一直去找乙○○想要拿回槍，去
    過幾次，但是都沒有碰到人，後來這個案子就被查獲了」等
    語明確（見本院99年2 月24日審判筆錄第5 頁）。經核證人
    丙○○前揭所述，非但時序前後一致，內容復合乎常情，若
    非確有其事，誠難想像證人丙○○如何得以一再均為相同內
    容之陳述，由是已見證人丙○○所言不虛。尤以被告乙○○
    前於多次警訊、偵訊乃至於本院準備程序中，亦一再坦認扣
    案槍彈係由丙○○帶至伊位於中北新村住處，後來丙○○離
    開後，伊在將上開槍彈帶往甲○○住處藏放等情不諱（見偵
    卷第25至27頁、第103 至104 頁、第191 至19 4頁、第204
    至206 頁，本院審訴卷第26至27頁、第36至37頁），且被告
    甲○○於警詢及偵查時復均陳稱：乙○○拿到槍枝後很緊張
    ，就打電話給我，我叫他先到我這邊來，然後他就帶著這把
    槍到我這邊來，問我這枝槍應如何處理，嗣後警察並在文化
    街4 號2 樓住處查獲等語詳實（見偵卷第13、106 、193 頁
    ）。再查，被告甲○○與證人丙○○間於本件案發時原本並
    不相識，業據其二人供述在卷，則衡諸常情，若非被告乙○○確曾收受「小胖」所託付之千接槍彈，並攜往甲○○住處
    藏放，被告乙○○、甲○○、證人丙○○渠三人豈有可能在
    不同時間，各自臨時起意，適巧決定將本件警方自文化街所
    查扣之槍彈來源一致指向被告乙○○？又互不相識之被告甲○○及證人丙○○分別供述上開情節，為何竟與被告乙○○
    前揭對己不利供述內容有互核相符之處。準此，堪認證人丙○○所證上情確屬實在。從而，本件扣案槍彈確係被告乙○○自「小胖」處取得而持有後，進而將之攜往甲○○位於秀
    才窩住處藏放之事實，應可認定。又被告乙○○、甲○○雖
    一度於警偵訊中供稱：本件扣案槍彈係由丙○○攜往乙○○
    位於中北新村住處欲與「林志杰」（或「林志節」）交易槍
    枝云云。惟被告甲○○就此部分之供述，既係聽聞自被告乙○○所轉述，而被告乙○○就該部分之陳述，非但與其事後
    於本院審理中供述之內容迥異，亦查無其他事證足以佐證其
    供述內容，本院無法採信，附此敘明。至檢察官起訴時固認
    被告乙○○係受「某丙○○」所託而收受持有本件扣案槍彈
    云云，惟此部分之犯罪事實，既迭經丙○○於偵訊及本院審
    理中證述明確，並有前開事證可為佐證，有如上述，堪認被
    告乙○○係與「小胖」共同持有本件扣案槍彈，檢察官就此
    所指，容有未洽，再予敘明。
(三)、至被告乙○○嗣於本院審理時固翻異前詞，改稱：伊當初係
    為幫甲○○扛下刑責，遂一再虛編故事，然實際上伊根本沒
    有碰過那枝槍，遑論知道有那把槍存在，因為那段時間只有
    伊跟甲○○同住，伊確定槍應該是甲○○的云云。但查：
  1.被告乙○○於本院99年1 月27日審理期日時先是陳稱：「當
    天我是在樓下被警察抓到，警察帶我上樓的時候，甲○○就
    跪在地上希望我幫他扛下持有槍枝的部分，所以後來為了圓
    謊，我就一直編造故事，……。從頭到尾我根本沒有碰過那
    把槍，我也不知道有那把槍存在」、「案發當天警察還在搜
    索房間其他地方的時候，甲○○在我旁邊講悄悄話，他跟我
    說叫我無論如何這條一定要幫他擔，當時我覺得不是我的事
    情為何要叫我這樣做，他要我說槍是我的，是我帶進來的，
    他說那把槍不會有事，那是玩具手槍，不用擔心，當時我問
    他說既然如此為何要我幫他擔，他說他前兩個月才因為這樣
    的事情被偵訊，但是也是交保沒事，所以當下我就點頭答應
    他」云云（見本院99年1 月27日審判筆錄第4 頁）。嗣於同
    年2 月24日審理期日又改稱：「在查獲現場，雖然我們兩人
    被銬起來，但是我跟甲○○是講客家話，當時在現場有講一
    些，到了臺北市刑大那邊，甲○○坐在我旁邊，講了比較多
    ，他說那把槍是玩具手槍，裡面已經沒有零件，叫我不要擔
    心」云云（見本院99年2 月24日審判筆錄第11頁）。觀諸被
    告乙○○前後所述，清楚可見其就關於被告甲○○究係在文
    化街住處抑或在臺北市刑大要求自己出面代為頂替持有槍砲
    刑責，以及被告甲○○有無述及該槍內並無零件等事實，先
    後供述反覆矛盾，則被告乙○○事後翻稱本件係其當初為幫
    甲○○扛責而故為對己不利之供述云云，是否可信，即非無
    疑。
  2.其次，證人即查獲員警張穎敏於本院審理時已明白具結證稱
    ：我們經由監聽得知甲○○有販賣毒品後，即於98年5 月13
    日持法院所核發之搜索票前往桃園縣楊梅鎮○○街123 巷4
    弄4 號2 樓執行搜索，結果在該住處客廳靠近廚房地板上之
    熱水瓶內搜到扣案槍枝；當初在現場時，警方雖曾詢問乙○○、甲○○二人該槍枝來源，但渠等在現場均推說不知道，
    一直到帶回市刑大之後，乙○○、甲○○二人才說出槍彈來
    源；搜索現場面積不大，當天我們同事總共有7 、8 人，於
    搜索時會叫現場的人集中在客廳中央，並由未執行搜索之其
    他同事負責監控，不讓乙○○二人逃跑、交談，他們二人在
    現場也沒有什麼講話，一有交談馬上就被我們制止等語（見
    本院99年2 月24日審判筆錄第9 至10頁）。則由證人張穎敏
    前揭所證內容，堪認被告乙○○於遭警查獲後，根本沒有機
    會與被告甲○○二人獨處於文化街住處之房間內，遑論有足
    夠時間供其與甲○○勾串編造情節為之頂替刑責。是被告乙○○於本院審理時辯稱：警察帶我上樓的時候，甲○○就跪
    在地上希望我幫他扛下持有槍枝的部分云云，顯非事實，並
    不值信。
  3.再者，經本院逐一細繹被告乙○○歷次於警、偵訊乃至於本
    院準備程序所述內容，亦即：(1)98年5 月14日於警詢時所供
    稱：「（警方在你住所查獲之改造手槍1 支及子彈7 顆為何
    人所有？來源為何？）這件事情是在今（98）年4 月24-25
    的時候，一個叫做丙○○的男子拿著這把槍去找我，問我有
    沒有人要買這把槍，這時候剛好有一個叫做『林志杰』男子
    剛好去我家裡剛好碰到這件事，『林志杰』表示有興趣要買
    這把槍，但是要先去問過買家，『林志杰』就叫我先將槍械
    保管好，……，我很害怕拿著槍就跑掉，當時我不知道怎麼
    辦就打電話給甲○○，他叫我先到他楊梅秀才路家裡找他，
    ……，甲○○就叫我把槍還給他們」云云（見偵卷第25至26
    頁）；(2)於98年7 月21日偵訊時所供稱：「……，我很慌張
    ，所以我打電話給甲○○，他叫我將槍枝藏起來，所以我將
    槍枝包起來戴到黃的住處」、「有叫甲○○幫我保管」、「
    （當時你是否將槍枝帶給黃處理，黃將槍枝藏在楊梅鎮○○
    路秀才窩43之3 號外面的樹下？）我是在該地交給黃槍枝，
    但是我不知道他藏在何處。他也沒有跟我說藏在何處。他只
    是安撫我叫我不要緊張」云云（見偵卷第193 頁）；(3)於98
    年8 月11日偵訊時所供稱：「……，晚上9 點多時，林志節
    拿現金要來買槍，我有跟甲○○說這件事，甲○○說他也想
    要買，說晚上鄧過來再通知他，因為黃想要凹這把槍，……
    」、「……，當時槍枝是留在我家，我就打電話給黃，黃說
    狀況不對，我就先跑，……，我就在楊梅的秀才路將槍和子
    彈交給甲○○」云云（見偵卷第205 至206 頁）；(4)於98年
    11 月9日準備程序中所陳稱：「……，後來丙○○覺得林志
    杰要坳他的槍，他想跑，林志杰叫丙○○不要跑，他要帶丙○○去找金主給他錢，林志杰叫丙○○把槍放在我那邊，當
    下我也要跟去，但是他們二人不肯，卻把槍留在我家，後來
    他們離開不到五分鐘就有人按門鈴，自稱是警察，叫我開門
    ，我不趕說話，約半小時後，沒有聲音，我就打電話問甲○○怎麼辦，他教我不要緊張，叫我把槍帶去找他，我就把槍
    交給他，他就先幫我保管，……」云云（見本院審訴卷第27
    頁）；(5)於98年12月2 日準備程序中再陳稱：「我承認是我
    把槍帶去給甲○○的」云云（見本院審訴卷第36頁），清楚
    可見被告乙○○自其第一次接受警詢開始，再三明指本件扣
    案槍彈係由其個人帶往被告甲○○秀才窩住處並交予甲○○
    保管藏放，而對被告甲○○未設有任何隱蔽或迴護之說詞。
    是被告乙○○供稱其係為掩飾被告甲○○犯行，實際上根本
    未曾見過扣案槍彈云云，顯與卷存事證不符，已難採信。抑
    有進者，參之被告甲○○非但迭於警、偵訊乃至於本院準備
    程序中均為與被告乙○○上開說詞相符之內容，尚且進而陳
    稱：「一開始我是基於幫助朋友的立場，我並沒有要非法持
    有這把槍」等語（見本院審訴卷第36頁），而坦認自己亦有
    受乙○○所託寄藏上開槍彈之犯行。則果若甲○○確曾於查
    獲當天下跪請託被告乙○○代為頂替刑責，以被告乙○○與
    被告甲○○二人共同居住在藏放扣案槍彈之文化街住處一情
    觀之，甲○○大可要求被告乙○○逕向警供稱扣案槍彈係其
    個人所持有，至自己則一概推稱毫不知情，如此豈不更能達
    到推諉非法持有槍彈之目的，又豈有再供承伊有受乙○○所
    指寄藏槍彈等不利自己之情事，尤徵被告乙○○前揭所辯，
    背離常情極甚，委無足採。
(四)、綜上，被告乙○○前揭所辯，無非僅係避就之詞，本院無法
    採信。本件被告乙○○持有上開具殺傷力之槍彈犯行事證明
    確，應予依法論科。
三、論罪科刑：
(一)、按槍砲彈藥刀械管制條例所規定之持有行為，其持有之繼續
    ，為行為之繼續，而非狀態之繼續；亦即一經持有該條例所
    規定之槍砲、彈藥或刀械，其犯罪即已成立，但其完結須繼
    續至持有行為終了時為止（最高法院90年度臺非字第21號判
    決參照）。是核被告乙○○所為，係犯槍砲彈藥刀械管制條
    例第8 條第4 項之未經許可持有具有殺傷力之改造槍枝罪及
    同條例第12條第4 項之未經許可持有子彈罪。被告乙○○與
    綽號「小胖」之男子，就持有前揭槍彈之犯行，有犯意聯絡
    與行為分擔，應論以共同正犯。被告乙○○同時持有可發射
    子彈具有殺傷力之改造槍枝、具殺傷力之制式子彈、非制式
    子彈，係以一持有行為而觸犯上述二罪名，為想像競合犯，
    應從一重之槍砲彈藥刀械管制條例第8 條第4 項未經許可持
    有可發射子彈具有殺傷力之改造手槍罪處斷。
(二)、被告乙○○前於95年間，因違反毒品危害防制條例案件，經
    本院以95年度壢簡字第874 號判處有期徒刑6 月確定，甫於
    95年11月30日易科罰金執行完畢，有臺灣高等法院被告前案
    紀錄表在卷可稽，其受有期徒刑執行完畢，5 年內故意再犯
    本件最重本刑為有期徒刑以上之罪，為累犯，應依刑法第47
    條第1 項規定加重其刑。
(三)、再按槍砲彈藥刀械管制條例第18條第4 項減輕其刑之規定，
    其立法本旨在鼓勵犯上開條例之罪者自白，如依其自白進而
    查獲該槍彈、刀械之來源供給者及所持有之槍彈、刀械去向
    ，或因而防止重大危害治安事件之發生時，能及早破獲相關
    之犯罪集團，並免該槍彈、刀械續遭持為犯罪所用，足以消
    彌犯罪於未然，自有減輕或免除其刑，以啟自新之必要，故
    犯該條例之罪者，雖於偵查或審判中自白，若並未因而查獲
    該槍砲、彈藥、刀械之來源及去向，即與上開規定應減輕或
    免除其刑之要件不合（最高法院95年度臺上字第6934號判決
    意旨參照）。查本件被告乙○○固曾一度於偵查及本院準備
    程序中自白持有扣案槍彈，惟扣案槍彈原既係由綽號「小胖
    」該人所交予被告乙○○，被告乙○○並未供出「小胖」之
    真實姓名年籍資料，自無法查獲本件扣案槍彈之來源，而被
    告乙○○雖指出本件槍彈之去向為甲○○，惟本件既係由員
    警持本院核發之搜索票前往被告乙○○與甲○○共居之文化
    街住處執行搜索所查獲，被告乙○○僅係於遭查獲後為配合
    調查始供出案情，究與槍砲彈藥刀械管制條例第18條第4 項
    減輕或免除其刑之規定不符，尚無該條規定適用之餘地，再
    予敘明。
(四)、爰審酌槍砲、彈藥之持有流通，在在危害人身安全及社會秩
    序至鉅，而為國法所嚴禁，並經各類教育、傳媒廣為宣導週
    知，被告乙○○應無不知之理，其猶未經許可，恣意持有具
    有殺傷力之改造槍枝、子彈，欠缺守法觀念，應予非難，兼
    衡被告持有之期間、數量，對於社會治安所生之危害等一切
    情狀，量處如主文所示之刑，並就罰金部分諭知如易服勞役
    之折算標準，以示懲儆。
(五)、扣案之前述改造手槍1 枝（槍枝管制編號：0000000000號，
    含彈匣1 個）、制式子彈3 顆、非制式子彈1 顆，為槍砲彈
    藥刀械管制條例所管制之槍、彈，均屬違禁物，應依刑法第
    38 條 第1 項第1 款規定宣告沒收。至扣案原具有殺傷力之
    制式子彈2 顆、非制式子彈1 顆，原為違禁物，惟於鑑驗時
    經試射擊發而耗損，失其效用，已失違禁物之性質，有前揭
    槍彈鑑定書可憑，爰不宣告沒收，附此敘明。
據上論斷，應依刑事訴訟法第299 條第1 項前段，槍砲彈藥刀械
管制條例第8 條第4 項、第12條第4 項，刑法第11條前段、第28
條、第47條第1 項、第55條、第42條第3 項前段、第38條第1 項
第1 款，判決如主文。
本案經檢察官吳佳美到庭執行職務。
中    華    民    國    99    年    3     月    10    日
                  刑事第八庭    審判長法  官  林惠霞
                                      法  官  張明儀
                                      法  官  呂綺珍
附錄論罪科刑法條：
槍砲彈藥刀械管制條例第八條
未經許可，製造、販賣或運輸鋼筆槍、瓦斯槍、麻醉槍、獵槍、
空氣槍或第四條第一項第一款所定其他可發射金屬或子彈具有殺
傷力之各式槍砲者，處無期徒刑或五年以上有期徒刑，併科新臺
幣一千萬元以下罰金。
未經許可，轉讓、出租或出借前項所列槍枝者，處五年以上有期
徒刑，併科新臺幣一千萬元以下罰金。
意圖供自己或他人犯罪之用，而犯前二項之罪者，處無期徒刑或
七年以上有期徒刑，併科新臺幣一千萬元以下罰金。
未經許可，持有、寄藏或意圖販賣而陳列第一項所列槍枝者，處
三年以上十年以下有期徒刑，併科新臺幣七百萬元以下罰金。
第一項至第三項之未遂犯罰之。
槍砲彈藥刀械管制條例第十二條
未經許可，製造、販賣或運輸子彈者，處一年以上七年以下有期
徒刑，併科新台幣五百萬元以下罰金。
未經許可，轉讓、出租或出借子彈者，處六月以上五年以下有期
徒刑，併科新台幣三百萬元以下罰金。
意圖供自己或他人犯罪之用，而犯前二項之罪者，處三年以上十
年以下有期徒刑，併科新台幣七百萬元以下罰金。
未經許可，持有、寄藏或意圖販賣而陳列子彈者，處五年以下有
期徒刑，併科新台幣三百萬元以下罰金。
第一項至第三項之未遂犯罰之。
以上正本證明與原本無異。
如不服本判決應於收受判決後10日內向本院提出上訴書狀，並應
敘述具體理由。其未敘述上訴理由者，應於上訴期間屆滿後20日
內向本院補提理由書(均須按他造當事人之人數附繕本)「切勿逕
送上級法院」。
                                      書記官  范升福
中    華    民    國    99    年    3     月    11    日

司法院資訊處製作；財團法人民間司法改革基金會備份。
